# 请教陈版，集团内上期清算企业，本年纳入合并范围，是否属于同一控制下企业合并

提问人：漫步树林 时间：2013-04-06 10:46:19
案例：A集团下属B、C两家子公司，D单位为B公司下属子公司，但是D单位 11 年处于清算阶段， 11 年合并范围并不包括这家单位， 12 年D单位进行重组，以 2012 年 1 月 1 日作为基准日，无偿划转至C公司下。 请问： 1 、假如D单位还是属于B单位，上年未纳入合并范围，本年纳入合并范围，合并报表中是否应将D单位的资产状况纳入比较报表。 2 、按照案例中的划转情况，因D单位原来不在B公司的控制范围之内，本年纳入C公司合并范围，是属于同一控制下企业合并还是非同一控制下企业合并。
同一控制下企业合并是指参与合并的企业在合并前后均受同一方或相同的多方最终控制且该控制并非暂时性的企业合并。根据同一控制下企业合并的定义我认为 2 应该属于非同一控制下企业合并，期初不应该将D单位纳入比较报表的范围。
请帮忙分析一下，谢谢！

回答人：chenyiwei
回复 漫步树林 的帖子
我的一贯意见是：处于正常清算（非破产清算）期间内的子公司，仍应保留在其母公司的合并报表范围之内。因此上年度以D公司正处于清算期为由不将其纳入合并范围是不恰当的。
对于A集团而言，以及假设不发生划转情况下的B公司合并报表而言， 2012 年应重新将D公司纳入合并范围并调整前期比较数据，但不能以“同一控制下企业合并”的名义，而应当以前期差错更正的名义。如果D公司的资产、负债对A集团整体合并报表的影响很小，也可简化作为本期增加额处理。 对于C集团而言，从处于同一控制下的B公司取得D的控制权，应作为同一控制下企业合并处理。

提问人：漫步树林 时间：2013-04-06 14:22:13
如果现在C按照同一控制下企业合并本年将D纳入合并范围，那前期差错更正应该在B的合并报表还是C的合并报表进行处理呢？因为B集团认为以前年度D公司不在合并范围，本年划出后也不在合并范围，所有不去做处理，B的合并报表就不会有所体现；C则认为取得D公司是同一控制下企业合并，不涉及前期差错更正，因此也不做前期差错更正处理。

回答人：chenyiwei
前期差错更正是针对A和B的合并报表上年度未将D纳入合并而言的，与C层面上的同一控制下企业合并处理无关。